

CHUNG CÉDRIC

CANDIDATURE EN ALTERNANCE SUR LA FORMATION BACHELOR DÉVELOPPEUR D'APPLICATION WEB

https://site-cv.onrender.com/

À PROPOS DE MOI

Issu d'une formation en informatique de 5 ans à EPITECH Paris, je me suis d'abord spécialisé en management de projet et ai accompli mes premières expériences en tant que Product Owner. Cette voie ne me correspondant pas tout à fait, j'ai décidé de revenir sur un parcours technique, et je me forme désormais au développement WEB, en commençant par mon site CV que vous retrouverez au dessus.

Âge: 26ans Permis B

RECOMMANDATIONS

Mélanie AGANIPPE

Ingénieur d'Affaires | Aubey (9) 06 60 50 30 17

Martin-Philipe Boutelant

Product Owner Senior | Smovengo © 07 88 04 73 86

CONTACTS

□ cedric.chung@epitech.eu

© 06.77.63.07.65

n https://www.linkedin.com/in/cédric-chungb3a07b158

LANGUES

TOEIC 810/990

B1 (niveau lycée)

ACTIVITÉS/LOISIRS

Rubik's cube | record à 27 secondes Vovinam Viet vo dao et VolleyBall Go (jeu de plateau) Jeux vidéos

EXPERIENCES PROFESSIONNELLES

CONSULTANT BUSINESS ANALYST

Aubey | Mars 2024 - Août 2024

- · Recette fonctionnelle
- Rédaction d'User Stories et tickets de bug
- Priorisation du backlog
- · Affinage du besoin métier
- Suivi assistance des remontées utilisateurs

CHEF DE PROJET

Maecia | Novembre 2022 - Janvier 2023 en alternance

- · Recettes et mise en production
- Animation de réunions et d'ateliers avec les équipes
- Intégration de contenus
- · Suivi auprès du client

PRODUCT OWNER FRONT

Smovengo (opérateurs Vélib') | Octobre 2020 - Octobre 2022 en alternance

- Gestion d'une équipe de développeur externe (PO client)
- Réalisation de maquettes et d'une bibliothèque graphique (FIGMA)
- Gestion des fonctionnalités et priorisation du backlog
- Rédaction d'User Stories et suivi de celles-ci dans un environnement Agile SCRUM
- · Analyse du besoin client
- · Rédaction et validation des tests fonctionnels

COMPÉTENCES

- Bases en développement web (Postman, HTML/CSS)
- Stack MERN (MangoDB, Express, ReactJS, NodeJS)
- Rédaction d'User Stories et maintien du tableau KANBAN (JIRA)
- Réalisation de Maquettes (FIGMA)
- C, C++, Python
- · Connaissances en Java Spring, Flutter ou Unity

FORMATION

EPITECH PARIS (MSC PRO) SPÉ TRANSFORMATION DIGITALE

5ième année | promo 2023

- · Ecole d'experts en informatique
- Spécialisation incluant des formations en management
- Gestion de projets en groupes
- Projets Web en ReactJS/Node
- Projet Mobile (Application simple d'affichage d'images)